臺灣桃園地方法院民事裁定
111年度勞聲字第3號
聲  請  人  林俊卿  
上列聲請人因本院111年度勞訴字第19號請求給付工資事件，聲
請法官迴避，本院裁定如下：
    主  文
聲請駁回。
    理  由
一、按法官有民事訴訟法第32條所定之情形而不自行迴避，或有
    第32條所定以外之情形，足認其執行職務有偏頗之虞者，當
    事人得聲請法官迴避，同法第33條第1項第1款、第2款定有
    明文。又所謂法官執行職務有偏頗之虞，係指法官對於訴訟
    標的有特別利害關係，或與當事人之一造有密切之交誼或嫌
    怨，或基於其他情形客觀上足疑其為不公平之審判者為其原
    因事實；若僅憑當事人之主觀臆測，或不滿意法官進行訴訟
    遲緩、不就當事人聲明之證據為調查，或認法官行使闡明權
    、指揮訴訟失當，則不得謂其有偏頗之虞；承辦法官於法庭
    中進行訴訟程序之繁簡或對兩造曉諭闡明法律關係之盡責與
    否，乃其指揮訴訟是否得宜之問題，尚非可遽謂其執行職務
    有偏頗之虞（最高法院109年度台抗字第984號、102年度台
    抗字第715號裁定意旨參照）。又指揮訴訟乃審判長或承辦
    法官之職權，不能僅憑審判長或承辦法官未依當事人意願進
    行訴訟之單純事實，即認其執行職務有偏頗之虞（最高法院
    84年度台抗字第116號裁定意旨參照）。又上開迴避之原因
    ，依民事訴訟法第34條第2項、第284條規定，應提出能即時
    調查之證據釋明之。
二、聲請意旨略以：伊與台灣美光晶圓科技股份有限公司（下稱
    美光公司）間請求給付工資事件，現由本院以111年度勞訴
    字第19號（下稱系爭案件）審理中，承審該案之游璧庄法官
    於民國111年2月22日訊問程序中，有下列之言行：㈠向伊表
    示美光公司係大公司，資遣伊必定有其理由。㈡向伊表示104
    年美光公司沒解僱伊，係美光公司給伊之恩惠。㈢舉合意結
    婚行為之例比喻資遣行為，極為不恰當。㈣打斷對伊有利之
    陳述並拒絕作成筆錄。㈤未經伊同意，直接跳過調解程序改
    分系爭案件。㈥未經伊同意擅自修改系爭案件之案由為恢復
    僱傭關係，並刁難伊須繳完裁判費後才能換法官。足認游璧
    庄法官執行職務有偏頗之虞，依民事訴訟法第33條第1項第2
    款規定，聲請該承審法官於系爭案件應予迴避等語。
三、經查：
  ㈠經本院調閱系爭案件訊問筆錄，確認有載明：聲請人係請求
    回復僱傭關係，同時表示聲請法官迴避，承審法官遂諭知請
    聲請人先行繳納裁判費並具狀聲請法官迴避，而美光公司表
    示不願意與聲請人調解等內容，是游璧庄法官於該次庭期進
    行過程中所為之陳述，係基於兩造主張、爭執事項及所提出
    之證據為調查審認，並為相關訴訟程序進行與事實認定之闡
    明、發問或曉諭，且未超出闡明訴訟法律關係或公開法律見
    解以促成兩造為事實上、法律上陳述所必要之程度，亦無刻
    意不令聲請人陳述事實或法律意見之情事，雖可能因公開之
    法律見解與聲請人主觀上之認知或期待不符，而引起聲請人
    之不快，但尚無從因而認定游璧庄法官執行職務有偏頗之虞
    。
  ㈡依聲請人於系爭案件所提出之桃園市人力資源管理協會勞資
    爭議調解紀錄觀之，其與美光公司曾經法定調解機關調解而
    未成立，依勞動事件法第16條第1項第1款，系爭案件非屬強
    制勞動調解案件，是尚難僅以游璧庄法官未依聲請人之聲請
    進行勞動調解程序，遽認有客觀上足疑其為不公平審判之情
    。
  ㈢此外，聲請人復未於聲請之日起3日內提出能即時調查之證據
    ，釋明承審法官對於訴訟標的有何特別利害關係，或與當事
    人之一造有密切之交誼或嫌怨等足使人疑其為不公平審判之
    事實，揆諸首揭規定，聲請人以上揭情詞聲請法官迴避，為
    無理由，應予駁回。
四、據上論結，本件聲請為無理由，裁定如主文。 
中　　華　　民　　國　　111 　年　　3 　　月　　22　　日
                  勞動法庭  審判長法  官 游智棋
                                  
                                  法  官 姚葦嵐
    
                                  法  官 謝志偉
正本係照原本作成。
如不服本裁定應於送達後10日內向本院提出抗告狀，並應繳納抗
告費新臺幣1,000元。
                                  書記官 邱淑利
中　　華　　民　　國　　111 　年　　3 　　月　　24　　日